# 如何判定一个现金流是否应归于其他与投资活动有关的现金

提问人：oilseller 时间：2011-07-11 17:36:20
在做现金流量表时，有时企业会将一些现金流归入收到或支付的其他与投资有关的现金，或收到与支付的其他与筹资活动有关的现金，由于在准则解释中只是列举了一部分，所以怎样判断此现金流是否归类的准确。比如我知道支付的融资租赁款是属于支付的其他与筹资活动有关的现金，债券的发行费属于支付的其他与筹资活动有关的现金。试生产收入属于收到的其他与投资活动有关的现金。
而下面的如何判断：你收到一笔款，是准备投资入股的，但按照协议，这边只是挂在其他应付款，要满足一定条件才能增加实收资本，那么这笔款是收到投资的，还是其他与筹资有关的现金。你投出一笔款，对方只是挂在其他应付款，要等到以后才能转为投资，那我这里是投资支付的现金，还是支付的其他与投资有关的现金。收到的融资租出固定资产的融资租赁费是放收到其他与融资活动有关的现金，还是投资收益。收到和返反的工程质保金是放到与经营活动有关的现金还是与投资活动有关的现金。我去为别人做工程，支付的工程保证金，是放在支付与经营有关的现金，还是放在与投资有关的现金。这些好象放在哪里都能解释，但放在哪里更合理，怎样判断是与经营有关，还是与投资有关，还是与筹资有关，尤其是往来性质的，保证金这一类的，判断的标准是什么。好象无论是企业还是公众，对于是否正确划分现金流的性质，尤其是放在其他中的，不是特别关心。

回答人：chenyiwei
这些问题都没有明确的定论，关键是：（ 1 ）从准则规定的三类活动的定义出发判断其所属的类别；（ 2 ）确保在附注中对大额现金流量项目的明细予以补充披露，以缓解因为可能的主观划分可能导致的问题。 从准则规定的三类活动的定义看，“经营活动”是排除了投资和筹资活动后的剩余类别。 就你所举的例子而言： 1 、支付的投资款，对方尚未增加实收资本，但预计转为实收资本的可能性较大的，建议作为“投资支付的现金”。 2 、收到的融资租出固定资产的融资租赁费，如果不是专门的租赁公司，建议作为“处置固定资产、无形资产和其他非流动资产收到的现金”或者“收到的其他与投资活动有关的现金”。 3 、收到返还的工程质保金，对于建筑施工企业而言，应作为经营活动现金流量。支付的质保金计入支付的其他与经营活动有关的现金流量。